臺灣高等法院臺中分院刑事裁定
111年度聲字第1947號
聲  請  人  臺灣高等檢察署臺中檢察分署檢察官     
受  刑  人  張敏霖





上列聲請人因受刑人數罪併罰有二裁判以上，聲請定其應執行之
刑（聲請案號：111年度執聲字第825號），本院裁定如下：
    主  文
張敏霖因犯如附表所示各罪所處之刑，有期徒刑部分應執行有期
徒刑貳年捌月。
    理  由
一、聲請意旨略以：上列受刑人張敏霖（下簡稱受刑人）因詐欺
    等數罪，先後經判決確定如附表，應依刑法第53條、第51條
    第5款規定，定其應執行之刑，爰依刑事訴訟法第477條第1
    項規定聲請定其應執行刑等語。　　
二、按裁判確定前犯數罪者，併合處罰之；數罪併罰，有二裁判
    以上，宣告多數有期徒刑者，於各刑中之最長期以上，各刑
    合併之刑期以下，定其應執行之刑期，但不得逾三十年，刑
    法第50條第1項前段、第53條及第51條第5款分別定有明文。
    次按刑事訴訟法第370條第2項、第3項，已針對第二審上訴
    案件之定應執行之刑，明定有不利益變更禁止原則之適用，
    於分屬不同案件之數罪併罰有應更定執行刑者，本於同為定
    刑裁定應為相同處理之原則，法院於裁定定應執行之刑時，
    自仍應有不利益變更禁止原則法理之考量，亦即另定之執行
    刑，其裁量所定之刑期，不得較重於前定之執行刑加計後裁
    判宣告之刑之總和，否則即與法律秩序理念及法律目的之內
    部界限有違（最高法院103年度第14次刑事庭決議及最高法
    院93年度台非字第192號判決意旨參照）。
三、受刑人因犯如附表所示各罪，經本院各判處如附表所示之刑
    確定，此有臺灣高等法院被告前案紀錄表及如附表所示判決
    各1份在卷可查。茲檢察官聲請就附表所示各罪定其應執行
    刑，本院審核認檢察官聲請為正當，應予准許。又定應執行
    刑，不僅攸關國家刑罰權之行使，於受刑人之權益亦有重大
    影響，除顯無必要或有急迫情形外，法院於裁定前，允宜予
    受刑人以言詞、書面或其他適當方式陳述意見之機會，程序
    保障更加周全（最高法院110年度台抗大字第489號大法庭裁
    定意旨參照）。是本院業已向受刑人函詢其對本件之意見，
    有受刑人民國111年11月24日親自簽名並回覆意見之本院陳
    述意見調查表在卷可稽（參本院卷第165至166頁），本院衡
    酌其所犯如附表編號2至7所示各罪均為參加同集團之三人以
    上共同犯詐欺取財之犯罪類型，其行為態樣、手段、動機、
    目的、侵害法益種類均相同，犯罪時間甚為密接，其責任非
    難重複之程度較高，並參酌受刑人之前揭意見，暨附表編號
    1至6所示之罪前已定執行刑，而為整體評價後，定其應執行
    刑。至受刑人所犯如附表編號1所示之罪，其宣告刑之併科
    罰金新臺幣6萬元部分，因無宣告多數罰金刑情形，不在本
    件定執行刑之列，附此敘明。
四、依刑事訴訟法第477條第1項，刑法第53條、第51條第5款，
    裁定如主文。
中　　華　　民　　國　　111 　年　　11　　月　　30　　日
           刑事第七庭     審判長法  官  梁  堯  銘
                                法  官  許  文  碩
                                法  官  王  鏗  普
以上正本證明與原本無異。
如不服本裁定，應於收受送達後5日內向本院提出抗告書狀(須附
繕本)。因疫情而遲誤不變期間，得向法院聲請回復原狀。
                                書記官  周  巧  屏
　　　　　　　　　　　　　　　　
中　　華　　民　　國　　111 　年　　11　　月　　30　　日
附表：受刑人張敏霖定應執行之刑案件一覽表
編         號  1 2 罪         名  洗錢防制法 詐欺 宣    告   刑  有期徒刑8月 併科罰金新臺幣6萬元 有期徒刑1年4月（7罪） 犯  罪 日  期  109年5月29日至109年6月4日 ㈠109年8月20日 ㈡109年8月29日 ㈢109年8月29日 ㈣109年8月28日 ㈤109年8月21日 ㈥109年8月21日 ㈦109年8月21日 偵  查 機  關  臺灣臺中地方檢察署109年度偵字第34155號等 臺灣臺中地方檢察署109年度偵字第34155號等 最  後 事實審 法    院 臺灣高等法院臺中分院 臺灣高等法院臺中分院  案    號 110年度金上訴字第2025號等 110年度金上訴字第2025號等  判決日期 110年12月30日 110年12月30日 確  定 判  決 法    院 最高法院 最高法院  案    號 111年度台上字第1932號等 111年度台上字第1932號等  判決確定 日    期 111年4月14日 111年4月14日 是否為得易科罰金、易服社會勞動之案件  不得易科罰金、易服社會勞動  不得易科罰金、易服社會勞動  備          註  ㈠編號1至6所示各罪，應執行有期徒刑2年6月。 ㈡臺灣臺中地方檢察署111年度執緝字第1728號。 ㈢原臺灣臺中地方檢察署111年度執字第5008號。 ㈠編號1至6所示各罪，應執行有期徒刑2年6月。 ㈡臺灣臺中地方檢察署111年度執緝字第1728號。 ㈢原臺灣臺中地方檢察署111年度執字第5008號。 

編         號  3 4 罪         名  詐欺 詐欺 宣    告   刑  有期徒刑1年3月（7罪） 有期徒刑1年2月（7罪） 犯  罪 日  期  ㈠109年8月21日 ㈡109年8月25日 ㈢109年8月20日 ㈣109年8月24日 ㈤109年8月24日 ㈥109年8月20日 ㈦109年8月20日 ㈠109年8月23日 ㈡109年8月23日 ㈢109年8月21日 ㈣109年8月21日 ㈤109年8月20日 ㈥109年8月20日 ㈦109年8月20日 偵  查 機  關  臺灣臺中地方檢察署109年度偵字第34155號等 臺灣臺中地方檢察署109年度偵字第34155號等 最  後 事實審 法    院 臺灣高等法院臺中分院 臺灣高等法院臺中分院  案    號 110年度金上訴字第2025號等 110年度金上訴字第2025號等  判決日期 110年12月30日 110年12月30日 確  定 判  決 法    院 最高法院 最高法院  案    號 111年度台上字第1932號等 111年度台上字第1932號等  判決確定 日    期 111年4月14日 111年4月14日 是否為得易科罰金、易服社會勞動之案件  不得易科罰金、易服社會勞動  不得易科罰金、易服社會勞動  備          註  ㈠編號1至6所示各罪，應執行有期徒刑2年6月。 ㈡臺灣臺中地方檢察署111年度執緝字第1728號。 ㈢原臺灣臺中地方檢察署111年度執字第5008號。 ㈠編號1至6所示各罪，應執行有期徒刑2年6月。 ㈡臺灣臺中地方檢察署111年度執緝字第1728號。 ㈢原臺灣臺中地方檢察署111年度執字第5008號。 

編         號  5 6 罪         名  詐欺 詐欺 宣    告   刑  有期徒刑1年6月 有期徒刑1年5月 犯  罪 日  期  109年8月24日 109年8月20日 偵  查 機  關  臺灣臺中地方檢察署109年度偵字第34155號等 臺灣臺中地方檢察署109年度偵字第34155號等 最  後 事實審 法    院 臺灣高等法院臺中分院 臺灣高等法院臺中分院  案    號 110年度金上訴字第2025號等 110年度金上訴字第2025號等  判決日期 110年12月30日 110年12月30日 確  定 判  決 法    院 最高法院 最高法院  案    號 111年度台上字第1932號等 111年度台上字第1932號等  判決確定 日    期 111年4月14日 111年4月14日 是否為得易科罰金、易服社會勞動之案件  不得易科罰金、易服社會勞動  不得易科罰金、易服社會勞動  備          註  ㈠編號1至6所示各罪，應執行有期徒刑2年6月。 ㈡臺灣臺中地方檢察署111年度執緝字第1728號。 ㈢原臺灣臺中地方檢察署111年度執字第5008號。 ㈠編號1至6所示各罪，應執行有期徒刑2年6月。 ㈡臺灣臺中地方檢察署111年度執緝字第1728號。 ㈢原臺灣臺中地方檢察署111年度執字第5008號。 

編         號  7 罪         名  詐欺 宣    告   刑  有期徒刑1年2月 犯  罪 日  期  109年8月25日 偵  查 機  關  臺灣臺中地方檢察署110年度偵字第22067號 最  後 事實審 法    院 臺灣高等法院臺中分院  案    號 111年度金上訴字第798號  判決日期 111年6月30日 確  定 判  決 法    院 臺灣高等法院臺中分院  案    號 111年度金上訴字第798號  判決確定 日    期 111年8月22日 是否為得易科罰金、易服社會勞動之案件  不得易科罰金、易服社會勞動  備          註  ㈠臺灣臺中地方檢察署111年度執緝字第1729號。 ㈡原臺灣臺中地方檢察署111年度執字第10466號。